【裁判字號】    97,交聲,3000
【裁判日期】    971120
【裁判案由】    違反道路交通管理處罰條例聲明異議
【裁判全文】
臺灣臺北地方法院交通事件裁定        97年度交聲字第3000號
原處分機關  臺北市交通事件裁決所
受  處分人
即  異議人  甲○○
上列受處分人因違反道路交通管理處罰條例案件，對於臺北市交
通事件裁決所民國97年10月28日所為北市裁罰字第裁22-AW00000
00號之裁決書不服，而聲明異議，本院裁定如下：
    主  文
異議駁回。
    理  由
一、聲明異議意旨略以：異議人即受處分人甲○○騎乘EGT─827
    號輕機車1部，於民國97年9月24日16時41分，途經臺北市○
    ○○路○段之捷運開挖施工處時，為道路減縮及閃避公車、
    計程車，致伊騎乘上開機車不慎駛入內車道（即禁行機車道
    ）之情節，爰對原處分不服，依法聲明異議，請求撤銷原處
    分免罰云云。
二、原處分意旨略以：本件異議人即受處分人騎乘EGT─827號輕
    機車1部，於民國97年9月24日16時41分，途經臺北市○○○
    路○段之捷運開挖施工處時，因有行駛於劃設有「禁行機車
    」標字之內側第二車道之違規行為，為警方以科學儀器拍照
    取證而逕行製單舉發，受處分人不服，乃於應到案日期前，
    向原處分機關臺北市交通事件裁決所提出申訴，經原舉發單
    位調查結果，仍認受處分人有前揭違規之行為，原處分機關
    依違反道路交通管理處罰條例第45條第13款、第63條第1 項
    第1 款及違反道路交通管理事件統一裁罰基準表之規定，裁
    處受處分人罰鍰新臺幣600元，並記違規點數1點等語。
三、按機器腳踏車行駛之車道，應依標誌或標線之規定行駛；「
    禁行機車」標字，用以告示本車道禁止汽缸總排氣量未滿五
    百五十立方公分之機器腳踏車通行。繪設於路段起點。路段
    過長時，得於路段中加繪之；次按汽車（包括機器腳踏車）
    駕駛人，爭道行駛有下列情形者：機器腳踏車，不在規定車
    道行駛，處新臺幣（下同）600元以上1,800元以下罰鍰，並
    予記違規點數一點，道路交通安全規則第99條第1 項前段，
    道路交通標誌標線號誌設置規則第178 條，道路交通管理處
    罰條例第45條第13款、第63條第1項第1款、第3條第8款分別
    有明文規定。
四、經查：
(一)受處分人有於上揭時、地，駕車行駛於劃設有「禁行機車」標
  字之車道之事實，業經受處分人於97年10月28日聲明異議狀內
  載示綦詳而坦認不爭執，復有上開聲明異議狀、移送書、臺北
  市政府警察局中山分局97年10月21日函、違規採證照片1 張、
  裁決書及送達回證各1 紙在卷可憑。是受處分人於上揭時、地
  ，駕車行駛於劃設有「禁行機車」標字之車道，致其機器腳踏
  車，不在規定車道行駛之違規，至為灼然。
(二)受處分人雖以前詞置辯。惟按設置「禁行機車」標字之目的，
  係因汽、機車之體積、靈活度、機動性、行車速度等均有差異
  ，以汽、機車分道行駛之方式，方能維持交通秩序，保障行車
  安全，經合法考領執照之用路人自應依法遵循。受處分人既於
  聲明異議狀自承瞭解機車不得行駛內車道之情，縱然為道路減
  縮及閃避公車、計程車之同時擁入大量機車潮，致車道壅擠之
  情況下，仍應調節行車速度，在其應行駛之車道上依序前進至
  明。
(三)依本院卷第7頁違規採證照片以觀，拍照取證當時係97年9月24
  日16時41分，本非下班時間之尖峰時段，且除受處分人騎乘之
  機車在禁止機車行駛之車道上單獨一部行駛占據車道外，其他
  車道同路段之其他機車駕駛人均依序在右側車道上前進，尚無
  爭先恐後之情狀，此由上開照門右下角之攝影另一名機車騎車
  駕駛人即可明瞭灼然。是受處分人騎乘之機車，離右側車道邊
  線尚有相當之距離，與右側車道上之機車均無緊鄰情形，顯非
  為道路減縮及閃避公車、計程車之情事。
(四)復依上開採證照片所示而衡情論之，本件受處分人無非係貪圖
  一己方便，而逕自將機車駛入禁行機車之車道上行駛，非其所
  謂之為道路減縮及閃避公車、計程車之避險舉措，因此，受處
  分人所辯係屬砌卸之詞，難以採信。
(五)綜上，本件事證明確，受處分人確有於上揭時、地之違規行為
  。原處分機關依道路交通管理處罰條例第45條第13款、第63條
    第1項第1款及違反道路交通管理事件統一裁罰基準表之規定
    ，裁處受處分人罰鍰新臺幣600元，併記違規點數1點，經核
    於法並無違誤、裁處亦屬妥適，本件異議為無理由，應予駁
    回。
據上論斷，應依道路交通案件處理辦法第19條，裁定如主文。
中    華    民    國    97    年  11       月   20    日
                    交通法庭  法  官  施添寶
以上正本證明與原本無異。
如不服本裁定，應於裁定送達後5日內，向本院提出抗告狀。
                              書記官  陳弘文
中    華    民    國    97    年  11       月   20    日


司法院資訊處製作；財團法人民間司法改革基金會備份。
